---
title: "Entrega 6. Escalamiento multidimensional"
author: 
        - Maria del Mar Deyà Torrens
        - Frank William Hammond Espinosa
        - Toni Fuentes Bauzà

date: "2023-12-03"
output: html_document
---

Vamos a representar gráficamente las similitudes


Primero de todo, cargamos las librerías necesarias para realizar el escalamiento multidemensional de nuestro ejercicio.

```{r, warning = FALSE, message = FALSE}
library(MVA)
library(tidyverse)
library(ggplot2)
```


Leemos ahora las matrices de similitudes y las convertimos en distancias.

```{r}
read.table("fileListANIMAL_phylum.txt") ->phylum
read.table("ANIMALS-matrixPM.txt")-> PM
sqrt(2* (1-PM)) -> PM
read.table("ANIMALS-matrixSP.txt")-> SP
sqrt(2* (1-SP)) -> SP
read.table("ANIMALS-matrixVH.txt")-> VH
sqrt(2* (1-VH)) -> VH
```

A continuación, leemos la clasificación \textit{phylum} de los animales.

```{r}
Phylum = phylum[,2] %>%  as.factor
```

Representemos finalmente las gráficas deseadas.

```{r}
PM_cmd <- cmdscale(PM,k=2) %>% as.data.frame

PM_cmd %>% ggplot(aes(x = V1, y = V2, color = Phylum)) +
  geom_point() +
  ggtitle("PM kernel")
```

```{r}
SP_cmd <- cmdscale(SP,k=2) %>% as.data.frame

SP_cmd %>% ggplot(aes(x = V1, y = V2, color = Phylum)) +
  geom_point() +
  ggtitle("SP kernel")
```

```{r}
VH_cmd <- cmdscale(VH,k=2) %>% as.data.frame

VH_cmd %>% ggplot(aes(x = V1, y = V2, color = Phylum)) +
  geom_point() +
  ggtitle("VH kernel")
```



